

Eduard Colmenares

Desarrollador Web Edad: 31

PERFIL

Profesional enfocado en la resolución de problemas, con experiencia Intermedia en el desarrollo de software, en más de 3 años he sido parte de desarrollos en diferentes áreas; desde tiendas online, sistemas de ticketing y sistemas administrativos.

HABILIDADES

- HTML
- CSS
- JAVASCRIPT
- PHP
- LARAVEL
- NODEJS
- ANGULAR
- MYSQL
- POSGRESLQ
- WORDPRESS

CONTACTO

+34 611296277

EduardColmenares2236@gmail.com

Calle Sevilla Alcorcón Madrid, España

PORTFOLIO:

https://eduard2236.netlify.app/





EXPERIENCIA PROFESIONAL

Pipote S.L | 2023

Practicante, Madrid - España

Funciones:

 Desarrollar la pagina principal de la empresa utilizando CMS worpress-construtor DIVI

Banco de Venezuela | 2018 - 2022

Especialista de Tecnología sénior, Caracas – Venezuela

Funciones:

- Desarrollar y participar en la ejecución de proyectos relacionados con el área de monitoreo y gestión de servicios tecnológicos.
- Garantizar el cumplimiento del mantenimiento y sostenibilidad, de los proyectos desarrollados en departamento del área de servicios tecnológicos.

Banco Fondo Común. (BFC) | 2013 - 2018

Operador IBM Junior, Caracas - Venezuela

Funciones:

- Monitorear el estado de la infraestructura y hardware del Centro de datos principal de la entidad bancaria.
- Realizar el cierre diario del banco, utilizando sistema AS400, mitigando o escalando cualquier incidencia que se presentara durante la ejecución.

IDIOMAS

Español: Nativo

Inglés: A2

EDUCACIÓN

2016 - 2021 | Caracas-Venezuela

INGENIERO EN INFORMÁTICA

Universidad Nacional Experimental de La Gran Caracas

2022 - 2023 | Madrid-España

CONFECCIÓN Y PUBLICACIÓN DE PÁGINAS WEBS

CRN de Desarrollo Informático y Comunicaciones Getafe

2023 | Madrid-España

CMS Y ECOMMERCE

CRN de Desarrollo Informático y Comunicaciones Getafe